---
title: "R Notebook"
output: html_notebook
---


```{r}
remaja <- read.csv("https://github.com/stedy/Machine-Learning-with-R-datasets/raw/master/snsdata.csv")
str(remaja)
```



# Eksploratory Data Analysis

melihat banyaknya missing value

```{r}
colSums(is.na(remaja))
```

dari hasil tersebut terlihat bahwa banyak data yang missing untuk variabel gender dan age.

```{r}
table(remaja$gender, useNA = "ifany")
```
```{r}
library(tidyverse)
ggplot(remaja %>%summarise(Jumlah=n()))+
         geom_bar(aes(gender,Jumlah),stat="identity",fill="coral1") +
         geom_label(aes(gender,Jumlah,label=Jumlah),hjust=0.5)
```


laki-laki lebih sedikit dari pada wanita, maka dapat diduga bahwa gender yang missing kebanyakan berasal dari laki-laki

```{r}
summary(remaja$age)
```
tidak mungkin umur pelajar sma 3 tahun dan 106 tahun, maka kita anggap data ini sebagai outlier dan membuangnya.

```{r}
remaja$age <- ifelse(remaja$age >= 13 & remaja$age < 20, remaja$age,NA)
```

## menangni missing value
### missing value pada gender
kita bisa menggunakan dummy coding untuk mengatasi missing value pada tada kategorik.
```{r}
remaja$female <- ifelse(remaja$gender == "F" & !is.na(remaja$gender),1,0)
remaja$no_gender <- ifelse(is.na(remaja$gender),1,0)
```


```{r}
table(remaja$gender, useNA = "ifany")
```


```{r}
table(remaja$female,useNA = "ifany")
```

```{r}
table(remaja$no_gender,useNA = "ifany")
```


  




#imputasi missing value
```{r}
mean(remaja$age, na.rm=TRUE)
```

```{r}
aggregate(data=remaja, age~gradyear, mean,na.rm=TRUE)
```


```{r}
rata_age <- ave(remaja$age, remaja$gradyear, 
               FUN = function(x) mean(x,na.rm=TRUE))
```

```{r}
remaja$age <- ifelse(is.na(remaja$age), rata_age, remaja$age)
```

```{r}
summary(remaja$age)
```

# Model Clustering

```{r}
dim(remaja)
```

subse dari minat
```{r}
minat <- remaja[5:40]
colnames(minat)
```

staardized
```{r}
minat_z <- as.data.frame(lapply(minat,scale))
```

```{r}
# mencari banyaknya kluster yang optimal dengan scree plot
wss <- 0
for (i in 1:7){
  km <- kmeans(minat_z,centers = i)
  wss[i] <- km$tot.withinss
}

plot(1:7,wss,type="b",
     xlab="banyaknya kluster",
     ylab = "jumlah within sum square")
```

```{r}
remaja_cluster <- kmeans(minat_z,5)
```

```{r}
remaja_cluster$size
```

karena terdapat 5 pengclusteran yang mempresentasikan minat dari remaja, maka kita akan mengkluster minat terebut menjadi 5, yaitu

memasukkan hasil kecluster ke bariabel baru pada data

```{r}
remaja$cluster <- remaja_cluster$cluster
```

membuat model regresi

```{r}
rl <- lm(cluster ~ female + no_gender + age + friends, data=remaja)
summary(rl)
```

svm
```{r}
sv <- svm(cluster ~ female + no_gender + age + friends, data=remaja)
```
```{r}
predictedY <- predict(sv,remaja[c("female","no_gender","age","friends")])
plot(remaja$cluster,predictedY)

```


Mereduksi Dimensi
```{r}
#pca <- prcomp(remaja[,4:42],scale. = TRUE)
#summary(pca)
```

